臺灣高等法院民事判決　　　　　　　　 95年度重上字第325號
上　訴　人　丙○○
　　　　　　甲○○
共　　　同
訴訟代理人　楊明廣律師
　　　　　　鄭仁哲律師
被　上訴人　乙○
訴訟代理人　羅瑞洋律師
複　代理人　陳麗玢律師
上列當事人間返還借款事件，上訴人對於中華民國95年4 月21日
臺灣臺北地方法院94年度重訴字第1285號第一審判決提起上訴，
經本院於96年2 月7 日言詞辯論終結，判決如下：
    主      文
上訴駁回。
第二審訴訟費用由上訴人連帶負擔。
    事實及理由
一、被上訴人主張：上訴人丙○○前於民國（下同）84年4 月間
    ，介紹訴外人正豐化學股份有限公司（下稱正豐公司）向被
    上訴人借款新臺幣（下同）2 億2 千萬元，清償期限為85年
    10月22日。因正豐公司屆期未清償，上訴人丙○○遂於86年
    2 月14日與被上訴人訂立協議書，約定如正豐公司未於86年
    4 月30日前清償，上訴人丙○○願在2 億元之範圍內負連帶
    保證責任，並當場簽發以86年2 月14日為發票日、未載到期
    日、面額為2 億元之本票交予被上訴人收執，言明如被上訴
    人未能自正豐公司完全受償，可就該本票於本金未受清償範
    圍內行使權利。茲正豐公司既尚積欠1 億8 千萬元未清償，
    而正豐公司所提供之擔保品經拍定後，被上訴人未分配得任
    何款項，上訴人丙○○應依上開協議之旨，就正豐公司未清
    償之債務負連帶清償責任。又上訴人甲○○同意就上訴人丙
    ○○之上開連帶保證債務，負併存債務承擔之連帶債務人責
    任，並於86年5 月19日提供如附表所示不動產為被上訴人設
    定本金最高限額3 千萬元之抵押權。被上訴人於91年間向臺
    灣基隆地方法院聲請實行抵押權（91年度拍字第907 號），
    並分別於92年8 月22日及92年11月23日，各受償2,258,958
    元（包含執行費92,580元）及534,388 元。被上訴人爰先就
    上開最高限額抵押權擔保範圍內未受償部分計27,299,234元
    （最高限額3 千萬元- 分配款2,258,958 元- 分配款534,38
    8元+ 執行費 92,580元= 27,299,234元）求償等情，並聲明
    ：(一)上訴人等應連帶給付被上訴人27,299,234元，及自起訴
    狀送達翌日起至清償日止，按週年利率5%計算之利息（原請
    求自86年2 月14日起至清償日止，按週年利率6%計算之利息
    ，嗣不變更訴訟標的，僅減縮應受判決事項之聲明，將上開
    法定遲延利息之起算日延後自起訴狀繕本送達之翌日即94年
    10月22日起算，並將遲延利息之利率降為週年利率5%。原審
    認屬被上訴人減縮應受判決事項之聲明，依民事訴訟法第25
    5 條第1 項第3 款規定，尚無不合，應予准許）。(二)願供擔
    保，請准宣告假執行。（原審為上訴人敗訴之判決，上訴人
    不服，提起上訴），並聲明：上訴駁回。
二、上訴人則以：上訴人丙○○於86年2 月14日簽立協議書之目
    的，乃在增加被上訴人同意正豐公司緩期清償之信心，被上
    訴人應先就正豐公司所提供之擔保品處分完畢仍有不足，上
    訴人丙○○始須就被上訴人未受償本金部分負連帶清償責任
    。被上訴人既未先就正豐公司所提供之擔保品行使抵押權或
    處分，上訴人丙○○所負連帶保證責任之條件尚未成就。縱
    上開條件已成就，但被上訴人已就相同債務取得准許本票強
    制執行之執行名義，即無再求為取得民事勝訴判決之利益。
    又被上訴人所主張上訴人丙○○應負之連帶保證債務，於86
    年4 月30日即已發生，而上開本金最高限額3 千萬元之抵押
    權於86年5 月19日始為登記，且未明載係為擔保上訴人丙○
    ○之連帶保證債務，可認上訴人甲○○雖在以如附表所示土
    地設定本金最高限額3 千萬元抵押權之86年5 月10日抵押權
    設定契約書上蓋章，然該抵押權所擔保之債務，與上訴人丙
    ○○對被上訴人所負之連帶保證債務無涉。因上訴人甲○○
    簽立抵押權設定契約書時，該契約書係空白，上訴人甲○○
    將相關文件交由代書辦理其餘手續，抵押權設定契約書上記
    載上訴人甲○○為連帶債務人，乃承辦代書之書寫錯誤，上
    訴人甲○○從未同意就上訴人丙○○所負上開連帶保證債務
    負連帶債務人責任。另被上訴人於87年1 月間已就該最高限
    額抵押權聲請拍賣抵押物裁定（案號：臺灣基隆地方法院87
    年度基拍字第1 號），復於91年10月間再次聲請拍賣抵押物
    （臺灣基隆地方法院91年度拍字第907 號），嗣依該裁定作
    為執行名義聲請強制執行執行，並提出上訴人丙○○所簽發
    面額2 億元之本票作為債權證明（臺灣基隆地方法院92年度
    執字第27號），該最高限額抵押權已不得再實施。被上訴人
    自不得再以抵押權設定契約書上之記載，主張上訴人甲○○
    應負連帶債務人責任。況被上訴人於87年間聲請拍賣抵押物
    所執理由為上訴人丙○○向被上訴人借款1 千5 百萬元，並
    非上訴人丙○○擔任之上開連帶保證債務，可見上開最高限
    額抵押權所擔保之債務，不包括上開上訴人丙○○之連帶保
    證債務等語，資為抗辯。並聲明：(一)原判決廢棄。(二)上開廢
    棄部分，被上訴人在第一審之訴及假執行之聲請均駁回。
三、本院依職權向臺灣基隆地方法院調取87年度基拍字第1 號（
    含本院87年度抗字第537 號卷）、91年度拍字第907 號（含
    本院91年度抗字第4807號卷）及92年度執字第27號卷宗。
四、被上訴人主張訴外人正豐公司前向被上訴人借款2 億2 千萬
    元，包括2 千萬元及2 億元等兩筆借款，正豐公司未依約於
    85年10月22日以前清償，上訴人丙○○遂於86年2 月14日與
    被上訴人簽訂協議書，上訴人丙○○另簽發面額2 億元之本
    票交付被上訴人。因正豐公司未於86年4 月30日以前清償，
    尚積欠1 億8 千萬元，被上訴人聲請執行正豐公司之財產，
    經拍定後，被上訴人所得分配之金額為0 元，正豐公司尚積
    欠被上訴人至少27,299,234元。又上訴人丙○○之配偶即上
    訴人甲○○以如附表所示不動產為被上訴人設定本金最高限
    額3 千萬元抵押權，抵押權設定契約書簽立日期為86年5 月
    10日，權利登記日期為86年5 月19日（權狀登記字號：86基
    資字第007488號）。被上訴人並就該抵押權取得臺灣基隆地
    方法院准予拍賣之87年度基拍字第1 號及91年度拍字第907
    號裁定，被上訴人就91年度拍字第907 號裁定聲請臺灣基隆
    地方法院以92年度執字第27號強制執行等事實，業據提出86
    年2 月14日協議書、抵押權設定契約書、臺灣基隆地方法院
    87年度基拍字第1 號及91年度拍字第907 號裁定、臺灣基隆
    地方法院基院政92執勤字第27號函、面額2 億元本票、他項
    權利證明書、強制執行金額計算分配表、臺灣金融資產服務
    股份有限公司94年5 月6 日函等件在卷（見原審卷第6 頁至
    第24頁、第48頁至第51頁、第55頁至第58頁、第76頁至第78
    頁、第117 頁至第122 頁）為證，並為上訴人所不爭執。被
    上訴人此部分之主張，堪信為真實。
五、兩造爭執之事項：(一)上訴人丙○○應否依協議書之約定，就
    正豐公司對被上訴人所負債務負連帶保證責任？有無被上訴
    人應先向正豐公司實行抵押權求償之條件？(二)上訴人甲○○
    就本金最高限額3 千萬元之抵押權設定，已否同意？應否就
    上訴人丙○○上開連帶保證債務負連帶債務人責任？(三)本金
    最高限額抵押權3 千萬元有無無效之情形？上訴人丙○○所
    負之2 億元本票債務，是否在本金最高限額3 千萬元抵押權
    之擔保範圍內？茲分述如下：
  (一)按稱保證者，謂當事人約定，一方於他方之債務人不履行債
    務時，由其代負履行責任之契約，為民法第739 條所明定。
    所謂連帶保證，係指保證人應與主債務人負同一清償責任，
    債權人得在保證人及主債務人間擇一請求給付。債權人得同
    時或先後向保證人為全部給付之請求，保證人不得主張先訴
    抗辯權（最高法院69年臺上字第1924號判例及88年度臺上字
    第1815號判決意旨參照）。次按數人負同一債務，明示對於
    債權人各負全部給付之責任者，為連帶債務；連帶債務之債
    權人，得對於債務人中之一人或數人或其全體，同時或先後
    請求全部或一部之給付。連帶債務未全部履行前，全體債務
    人仍負連帶責任，民法第272 條第1 項及第273 條分別定有
    明文。是所謂連帶債務，係指數人依明示之意思或法律之規
    定，對於債權人各負全部給付之責任，而債權人同時或先後
    向債務人中之一人或數人或全體，請求全部或一部之給付。
  (二)卷附上訴人丙○○於86年2 月14日與被上訴人所簽立之協議
    書第1 條約定：「乙方（指上訴人丙○○）前介紹甲方（指
    被上訴人）借款2 億2 千萬元予正豐公司、陳建維（下稱正
    豐公司等），茲因清償期限已於85年10月22日屆至，正豐公
    司等卻遭票據交換所列為拒絕往來戶而未依限清償，如於86
    年4 月30日以前正豐公司等仍不能償還時，就其中2 億元部
    分乙方願負連帶保證責任」（見原審卷第6 頁）；及證人即
    該協議書之見證人兼起草人林維堯於原審所結證：「丙○○
    就是負連帶保證責任」（見原審卷第133 頁），足認訴外人
    正豐公司若未於86年4 月30日以前依約清償債務，上訴人丙
    ○○即應就正豐公司對被上訴人所負債務在2 億元範圍內負
    連帶給付責任。而正豐公司並未於86年4 月30日以前清償借
    款，迄今尚積欠被上訴人至少27,299,234元，已如前述，被
    上訴人主張上訴人丙○○應就正豐公司之債務27,299,234元
    負連帶給付責任，洵屬可取。又正豐公司雖於90年8月3日經
    臺灣臺中地方法院宣告破產（見原審卷第170 頁至第178 頁
    之臺灣臺中地方法院85年度整字第1 號及90年度破字第28號
    民事裁定），惟依破產法第149 條規定免責效力僅限於破產
    人，並不及於破產人之共同債務人及其保證人（最高法院51
    年臺上字第2243號判例意旨參照），被上訴人對上訴人丙○
    ○所得主張之權利，自不因正豐公司受宣告破產而受影響，
    併予敘明。
  (三)依協議書第2 條：「正豐公司前提供該公司所有土地房屋、
    及第三人之股票等為甲方設定抵押權或將房屋權狀、股票交
    付甲方作為擔保，雙方同意由甲方以抵押權人名義，實行抵
    押權拍賣抵押物求償，所需之裁判費、執行費、律師酬金等
    所有因採取法律行動所生之一切費用悉應由乙方負擔，執行
    所得優先清償甲方未受償之債權本息，上開擔保品全部處理
    完畢，其未受清償之本金部分，仍應由乙方負責全部清償完
    畢。」（見原審卷第6 頁至第7 頁）及第3 條：「乙方應於
    訂立本協議書之同時由乙方簽開如附件所示金額為2 億元之
    本票交付甲方，如甲方已自正豐公司全額受償本息時，即將
    該本票返還乙方，如甲方於實行抵押權及處分擔保品後，本
    息未能完全受償，甲方就該本票祇能於本金未受清償之範圍
    內行使權利。」（見原審卷第7 頁）之約定文義，僅能認係
    被上訴人與上訴人丙○○約定被上訴人可就正豐公司所提供
    之擔保品拍賣求償，所需裁判費、執行費等各項費用由上訴
    人丙○○負擔，處分擔保品所得款項優先清償正豐公司之上
    開借款債務，於被上訴人未受清償之範圍內，上訴人丙○○
    仍負連帶給付責任，且上訴人丙○○應於訂立協議書之同時
    ，簽發面額2 億元之本票交付被上訴人，而被上訴人可就該
    本票取償之金額，僅限於就擔保品處分後未受清償部分，若
    被上訴人已全部受償，即應將本票返還上訴人丙○○。再參
    以證人林維堯於原審所結證：「協議書第2 條之所以約定擔
    保品全部處理完畢，是指因為當時丙○○認為正豐公司提供
    擔保品儘量處理，可以減輕其負擔。不是要把擔保品處理完
    畢之後，丙○○才會發生保證責任。丙○○並沒有說要向正
    豐公司求償之後才可以向丙○○求償，否則我擬的第1 條、
    第2 條就矛盾」（見原審卷第133 頁）等語，益證86年2 月
    14日協議書第2 條僅係約定被上訴人就正豐公司提供之擔保
    品處分所得款，應予扣減正豐公司積欠被上訴人之借款金額
    ，並非被上訴人必須先就該擔保品求償後始能向上訴人丙○
    ○主張履行連帶保證責任。上訴人丙○○抗辯其擔任連帶保
    證人之目的僅為增加被上訴人之信心度，依協議書第2 條及
    第3 條約定，被上訴人應先處分正豐公司提供之擔保品，倘
    仍有不足，始能向上訴人丙○○求償云云，委無足取。至上
    訴人丙○○另稱證人林維堯擔任被上訴人上開借款債權聲請
    強制執行之代理人，證言偏頗被上訴人，不足憑信一節，非
    但證人林維堯之證言與協議書約定之文義相符，已堪採據；
    且證人林維堯於原審係證稱「我兩造都認識，沒有收律師費
    ，兩造共同委託寫這份協議書」（見原審卷第133 頁），尤
    徵其所言非虛。上訴人丙○○此部分抗辯，尚乏所據。
  (四)本票執票人聲請法院裁定許可對發票人強制執行，係屬非訟
    事件，法院僅依非訟事件程序審查強制執行許可與否，並無
    確定實體上法律關係存否之效力（最高法院57年臺抗字第76
    號判例意旨參照），然判命被告應對原告為一定給付之給付
    判決，則有既判力（民事訴訟法第400 條及第401 條規定參
    照），判決確定後，當事人間關於判決主文所為之訴訟標的
    判斷，此後於其他訴訟上，不得為與該確定判決內容相反之
    主張，法院亦不得為與該確定判決內容相抵觸之裁判（最高
    法院51年臺上字第665 號及73年臺上字第3292號判例意旨參
    照），縱被上訴人就同一債務已取得本票裁定，然被上訴人
    就相同債務仍有給付請求上訴人給付之法律上利益（最高法
    院67臺上字第4046號判例意旨參照）。上訴人丙○○抗辯被
    上訴人就同一債務已取得准予強制執行之本票裁定，無再提
    起本件訴訟請求被告給付之實益云云，自無可取。
  (五)證人徐永鎮於原審已證稱其將抵押權設定契約書上之文字打
    字後始交付上訴人丙○○（見原審卷第135 頁）等語，則上
    訴人甲○○於簽立時，該抵押權設定契約書之內容應已完備
    。上訴人甲○○抗辯係在空白之抵押權設定契約書上蓋章云
    云，難予採認。至證人陳建維雖證稱：上訴人丙○○係蓋印
    空白之抵押權設定契約書交予被上訴人，以保證被上訴人權
    利（見原審卷第162 頁與第163 頁間之未編頁）云云，然查
    ，證人陳維建並非該最高限額抵押權設定之當事人，就最高
    限額抵押權設定之經過情形，自未較承辦之代書即證人徐永
    鎮熟悉；況上訴人丙○○在金融業任職（見於原審所具94年
    11月3 日民事答辯(一)狀第2 頁，向本院所具95年7 月24日民
    事上訴理由(一)狀第1 頁），自有相當之智識能力，對於在空
    白文件上蓋章之風險，應知之甚稔，衡情應不可能願意與其
    配偶即上訴人甲○○共同在證人徐永鎮所交付空白之抵押權
    設定契約書上蓋章。證人陳維建之證言，難予採憑。上訴人
    甲○○抗辯其係在空白之抵押權設定契約書上蓋章云云，顯
    無可採。而由86年5 月10日抵押權設定契約書上所登載「甲
    ○○為義務人兼連帶債務人」，與上訴人丙○○同列為「連
    帶債務人」（見原審卷第15頁），並非僅將上訴人甲○○列
    為「義務人兼債務人」；且上訴人二人均不爭執在該抵押權
    設定契約書上蓋章用印，已堪認上訴人甲○○同意以該抵押
    權設定契約書所附登記清冊上列載如附表所示之土地設定抵
    押權，所擔保之債務為其本人及上訴人丙○○對被上訴人所
    負之連帶債務全部。上訴人甲○○應知悉該最高限額抵押權
    所擔保之連帶債務，於其簽立抵押權設定契約書時業已存在
    ，並非嗣後始產生之債務。上訴人甲○○既在抵押權設定契
    約書之「義務人兼連帶債務人」欄下蓋章，與上訴人丙○○
    同列為連帶債務人，應認上訴人甲○○已同意擔任上訴人鐘
    智文上開連帶保證債務之連帶債務人。佐以證人即辦理最高
    限額抵押權設定之代書徐永鎮於原審證稱：「丙○○是我的
    表哥，因為乙○認為只有簽協議書保證還不夠，要求丙○○
    、甲○○（就是丙○○的太太）。丙○○提到基隆七堵、衡
    陽路房子的地下室店面房地價值很高，願意跟他太太作連帶
    保證。所以我依照丙○○、甲○○、乙○辦理抵押權設定。
    當時人跟物都要作保證。基隆土地是甲○○名字，所以她是
    義務人兼債務人。我們都是跟丙○○談的。（訴訟代理人問
    ：據你瞭解，甲○○有無出具過願意擔任保證人契約、書面
    ？）抵押權設定登記，基隆、衡陽路是甲○○名字，我打好
    這些字，交給丙○○。抵押權、契約書都是送到丙○○那邊
    ，蓋好後才又由丙○○給我」（見原審卷第134 頁至第135
    頁）等語，足認該最高限額抵押權設定之背景係因被上訴人
    要求上訴人應就正豐公司之上開債務提出人保及物保，且上
    訴人丙○○已向被上訴人及承辦代書徐永鎮表示上訴人甲○
    ○願意擔任連帶保證，承辦代書遂在抵押權設定契約書上登
    載上訴人甲○○為「義務人兼連帶債務人」，而保證債務之
    所謂連帶，係指保證人與主債務人負同一債務，對於債權人
    各負全部給付之責任者而言，此就民法第272 條第1 項規定
    連帶債務之文義參照觀之甚明（最高法院45年臺上字第1426
    號判例意旨參照），是連帶保證人對債權人所負責任，與連
    帶債務人對債權人所負責任相同，益認上訴人甲○○同意擔
    任上訴人丙○○上開連帶保證債務之連帶債務人。被上訴人
    主張上訴人甲○○應就上開上訴人丙○○所負之27,299,234
    元連帶保證債務負連帶給付責任，應屬可取。上訴人甲○○
    否認兩造間有該連帶債務之合意存在，未足採據。
  (六)依抵押權之設定實務，僅需於抵押權設定契約上，約明債務
    人之現有債務亦為擔保範圍，即為已足，並不以將現有債權
    予以特定登記為必要，卷附抵押權設定契約書已明載：「依
    照各個債務契約之約定」，是僅須連帶債務人即上訴人丙○
    ○或甲○○對被上訴人之任何債務，即在該抵押權設定所擔
    保之範圍內」，再依最高法院66年臺上字第1097號判例意旨
    ，並未有債權人與債務人間需具備一定之法律關係為最高限
    額抵押權之生效要件。況被上訴人提起本件請求並非主張實
    行抵押權，而係主張上訴人丙○○同意就正豐公司之借款負
    連帶保證責任，及上訴人甲○○同意就上訴人丙○○之上開
    債務負連帶責任，自不生本金最高限額抵押權3 千萬元有無
    效之情形。
  (七)證人徐永鎮於原審另結證稱：「因為基隆七堵土地根本不到
    兩億，最多不過幾千萬，登記規費又很高，所以才設定最高
    限額抵押權3 千萬。…規費是按照登記金額千分之一計算」
    （見原審卷第135 頁），堪認該最高限額抵押權所設定之額
    度僅3 千萬元，乃因如附表所示土地之價值僅數千萬元。而
    如附表所示土地於92年間之市價合計僅485 萬元一節，有臺
    灣不動產鑑定有限公司92年2 月11日所檢具鑑定報告書附於
    臺灣基隆地方法院92年度執字第27號執行卷宗可查（見該執
    行卷第139 頁至第164 頁），上訴人甲○○復未能證明如附
    表所示土地於本金最高限額抵押權3 千萬元設定之86年間，
    確有上億元之價值，上訴人甲○○所稱如附表所示土地於86
    年間之價值達數億元，殊難採取，應認證人徐永鎮所證稱該
    土地於86年間之價值至多僅數千萬元為實在。又被上訴人設
    定本金最高限額抵押權3 千萬元之目的，係為擔保上訴人所
    負上開連帶債務不能依約清償時得以拍賣取償，而被上訴人
    所能取償之範圍，僅限於在如附表所示土地價值範圍內，該
    土地之價值至多既僅有數千萬元，縱最高限額3 千萬元抵押
    權及最高限額2 億元抵押權之設定費僅相差17萬元，被上訴
    人亦無設定2 億元最高限額抵押權之必要，未可以該最高限
    額抵押權之僅設定3 千萬元，即認擔保範圍限於上訴人丙○
    ○所負正豐公司2 千萬元之連帶保證債務。且最高限額抵押
    權所擔保之範圍，包括現在已發生及將來可能發生之債權（
    最高法院66年臺上字第1097號判例意旨參照），雖該最高限
    額抵押權未將上訴人丙○○前開連帶保證債務登記在擔保範
    圍內，該債務仍為上開最高限額抵押權擔保範圍內，不能以
    其未明確記載上訴人丙○○之2 億元連帶保證債務，即認該
    債務不在抵押權所擔保之範圍內。至被上訴人於臺灣基隆地
    方法院87年度拍字第1 號聲請拍賣抵押物事件雖僅提出1 千
    5 百萬元本票作為債權憑證，惟被上訴人於臺灣基隆地方法
    院87年度拍字第1 號事件僅聲請法院裁定准予拍賣如附表所
    示土地，自僅需釋明抵押債務人於債權已屆清償期而未受清
    償者，即得聲請拍賣抵押物（民法第873 條規定參照），毋
    庸提出該抵押物所擔保債權之全部憑證，尚無從以被上訴人
    在臺灣基隆地方法院87年度基拍字第1 號聲請拍賣抵押物事
    件未提出2 億元部分之債權存在證據，即認上訴人丙○○該
    連帶保證債務非在該最高限額抵押權所擔保之範圍內。況被
    上訴人於91年間就如附表所示不動產聲請拍賣抵押物所執之
    理由，即為上訴人甲○○向其借款2 億元未依約清償（見臺
    灣基隆地方法院92年度執字第27號卷第12頁之臺灣基隆地方
    法院91年度拍字第907 號裁定之理由欄），且被上訴人於該
    執行事件所陳報之債權即為上訴人丙○○所簽發2 億元本票
    中之1 千萬元（見臺灣基隆地方法院92年度執字第27號執行
    卷第240 頁至第241 頁），上訴人甲○○曾向執行法院聲請
    閱覽卷宗（見臺灣基隆地方法院92年度執字第27號執行卷第
    136 頁至第137 頁），對該執行事件被上訴人陳報之債權並
    未提出異議；況上訴人甲○○於對臺灣基隆地方法院87年度
    基拍字第1 號民事裁定抗告時，已自承係其夫即上訴人丙○
    ○於86年2 月14日為借款事件與被上訴人成立系爭協議，並
    由其提供如附表所示之不動產設定抵押權予被上訴人，擔保
    其債權等語（見本院87年度抗字第537 號卷第6 頁背面），
    益徵該最高限額抵押權所擔保之債權包括上訴人丙○○擔任
    連帶保證之2 億元債務。上訴人甲○○抗辯若該最高限額抵
    押權擔保之範圍包括上訴人丙○○之2 億元連帶保證債務，
    應於86年5 月19日最高限額抵押權為登記時即明確登載，其
    同意設立之最高限額抵押權僅擔保上訴人丙○○所負正豐公
    司另筆2 千萬元連帶債務，所設定之最高限額抵押權金額僅
    3 千萬元云云，亦無足取。
六、綜上所述，被上訴人依連帶保證契約及連帶債務契約，請求
    判令上訴人等連帶給付27,299,234元，及自起訴狀繕本送達
    翌日（即94年10月22日，見原審卷第27頁、第28頁）起至清
    償日止，按週年利率5%計算之法定遲延利息，洵屬有據，應
    予准許。原審為被上訴人全部勝訴之判決，並依兩造陳明願
    供擔保聲請宣告、免為假執行，核無不合，爰分別酌定相當
    之擔保金額，予以准許（原判決主文贅載原告其餘假執行之
    聲請駁回，並於理由欄論述因原告其餘之訴遭駁回致該部分
    假執行之聲請失所依據，不予准許。），並無違誤。上訴論
    旨指摘原判決不當，求為廢棄，非有理由，應予駁回。
七、上訴人聲請再次訊問證人徐永鎮，證明該最高限額抵押權僅
    用以擔保該筆2 千萬元之債務云云，惟就上開最高限額抵押
    權所擔保之債權範圍，證人徐永鎮已於原審到場證述明確，
    本院認無再通知證人徐永鎮到場之必要。本件事證已臻明確
    ，兩造其餘主張陳述及舉證，經核於判決之結果均無影響，
    無庸一一論列，附此敘明。
據上論結，本件上訴為無理由，依民事訴訟法第449 條第1 項、
第85條第2 項，判決如主文。
中　　華　　民　　國　　96　　年　　2 　　月　　26　　日
　　　　　          民事第十二庭
                        審判長法　官  張宗權
　　　　　　　　　　          法　官  蕭艿菁
　　　　　　　　　　          法　官  王麗莉
正本係照原本作成。
上訴人如不服本判決，應於收受送達後20日內向本院提出上訴書
狀，其未表明上訴理由者，應於提出上訴後20日內向本院補提理
由書狀（均須按他造當事人之人數附繕本）上訴時應提出委任律
師或具有律師資格之人之委任狀；委任有律師資格者，另應附具
律師資格證書及釋明委任人與受任人有民事訴訟法第466條之1第
1項但書或第2項（詳附註）所定關係之釋明文書影本。
中　　華　　民　　國　　96　　年　　2 　　月　　27　　日
　　　　　　　　　　　　　　　書記官  明祖星
附註：
民事訴訟法第466條之1（第1項、第2項）：
對於第二審判決上訴，上訴人應委任律師為訴訟代理人。但上訴
人或其他法定代理人具有律師資格者，不在此限。
上訴人之配偶、三親等內之血親、二親等內之姻親，或上訴人為
法人、中央或地方機關時，其所屬專任人員具有律師資格並經法
院認為適當者，亦得為第三審訴訟代理人。
附表：
 ┌────────────┬───┬──┬──────────┬─────────┐
 │土地坐落                │地號  │地目│面積                │ 設定權利範圍     │
 ├────┬───┬───┤      │    ├──┬──┬────┤                  │
 │鄉鎮市區○段    ○○段  │      │    │公頃│公畝│平方公尺│                  │
 ├────┼───┼───┼───┼──┼──┼──┼────┼─────────┤
 │七堵    │鶯歌石│石厝坑│49-1  │建  │2   │13  │47      │947/10000         │
 ├────┼───┼───┼───┼──┼──┼──┼────┼─────────┤
 │七堵    │鶯歌石│石厝坑│49-2  │雜  │    │11  │39      │947/10000         │
 ├────┼───┼───┼───┼──┼──┼──┼────┼─────────┤
 │七堵    │鶯歌石│石厝坑│49-3  │原  │    │    │73      │947/10000         │
 ├────┼───┼───┼───┼──┼──┼──┼────┼─────────┤
 │七堵    │鶯歌石│石厝坑│49-4  │原  │    │    │68      │947/10000         │
 ├────┼───┼───┼───┼──┼──┼──┼────┼─────────┤
 │七堵    │鶯歌石│石厝坑│49-5  │原  │    │ 5  │38      │947/10000         │
 ├────┼───┼───┼───┼──┼──┼──┼────┼─────────┤
 │七堵    │鶯歌石│石厝坑│49-13 │建  │    │67  │ 4      │947/10000         │
 ├────┼───┼───┼───┼──┼──┼──┼────┼─────────┤
 │七堵    │鶯歌石│石厝坑│50    │建  │    │ 6  │11      │947/10000         │
 ├────┼───┼───┼───┼──┼──┼──┼────┼─────────┤
 │七堵    │鶯歌石│石厝坑│50-1  │建  │    │ 4  │17      │947/10000         │
 ├────┼───┼───┼───┼──┼──┼──┼────┼─────────┤
 │七堵    │鶯歌石│石厝坑│51    │建  │    │ 1  │58      │947/10000         │
 ├────┼───┼───┼───┼──┼──┼──┼────┼─────────┤
 │七堵    │鶯歌石│石厝坑│51-1  │建  │    │ 7  │40      │947/10000         │
 ├────┼───┼───┼───┼──┼──┼──┼────┼─────────┤
 │七堵    │鶯歌石│石厝坑│51-3  │建  │    │ 1  │36      │947/10000         │
 ├────┼───┼───┼───┼──┼──┼──┼────┼─────────┤
 │七堵    │鶯歌石│石厝坑│51-4  │建  │    │ 1  │84      │947/10000         │
 ├────┼───┼───┼───┼──┼──┼──┼────┼─────────┤
 │七堵    │鶯歌石│石厝坑│51-6  │道  │    │ 1  │ 4      │947/10000         │
 ├────┼───┼───┼───┼──┼──┼──┼────┼─────────┤
 │七堵    │鶯歌石│石厝坑│51-7  │道  │    │    │60      │947/10000         │
 ├────┼───┼───┼───┼──┼──┼──┼────┼─────────┤
 │七堵    │鶯歌石│石厝坑│51-8  │道  │    │ 1  │50      │947/10000         │
 ├────┼───┼───┼───┼──┼──┼──┼────┼─────────┤
 │七堵    │鶯歌石│石厝坑│52    │建  │    │ 1  │89      │947/10000         │
 ├────┼───┼───┼───┼──┼──┼──┼────┼─────────┤
 │七堵    │鶯歌石│石厝坑│52-1  │建  │    │ 3  │98      │947/10000         │
 ├────┼───┼───┼───┼──┼──┼──┼────┼─────────┤
 │七堵    │鶯歌石│石厝坑│53    │原  │    │ 2  │51      │947/10000         │
 ├────┼───┼───┼───┼──┼──┼──┼────┼─────────┤
 │七堵    │鶯歌石│石厝坑│53-2  │道  │    │    │20      │947/10000         │
 ├────┼───┼───┼───┼──┼──┼──┼────┼─────────┤
 │七堵    │鶯歌石│石厝坑│55-2  │道  │    │ 2  │33      │947/10000         │
 ├────┼───┼───┼───┼──┼──┼──┼────┼─────────┤
 │七堵    │鶯歌石│石厝坑│53-3  │道  │    │    │10      │947/10000         │
 ├────┼───┼───┼───┼──┼──┼──┼────┼─────────┤
 │七堵    │鶯歌石│石厝坑│51-5  │道  │    │ 1  │14      │947/10000         │
 └────┴───┴───┴───┴──┴──┴──┴────┴─────────┘
